【裁判字號】    98,消債更,327
【裁判日期】    981112
【裁判案由】    更生事件
【裁判全文】
臺灣臺北地方法院民事裁定           98年度消債更字第327號
聲  請  人
即  債務人  甲○○
代  理  人  李詩皓律師
上列當事人因消費者債務清理事件聲請更生，本院裁定如下：
    主        文
聲請駁回。
聲請費用由聲請人負擔。
    理        由
一、按更生之聲請有下列情形之一者，應駁回之：一債務人曾依
    本條例或破產法之規定而受刑之宣告；二債務人曾經法院認
    可和解、更生或調協，因可歸責於己之事由，致未履行其條
    件；三債務人經法院通知，無正當理由而不到場，或到場而
    不為真實之陳述，或拒絕提出關係文件或為財產變動狀況之
    報告，消費者債務清理條例（下稱消債條例）第46條定有明
    文。聲請更生或清算不合程式或不備其他要件者，法院應以
    裁定駁回之，但其情形可以補正者，法院應定期間先命補正
    ，復為同條例第8 條所明定。債務人於法院裁准消費者債務
    清理程序開啟前，基於謀求自身經濟生活更生之目的，當以
    積極誠實之態度，配合法院進行各項程序。法院雖依本條例
    第10條之規定，有依職權調查必要之事實及證據之責，然基
    於債務人對自身財務、信用、工作之狀況，本應知之最詳之
    理，且按同條例第44條、第82條及第46條第3 款之意旨，苟
    債務人怠於配合法院調查，或有不實陳述之情形，法院亦得
    駁回債務人之聲請，顯見本條例藉由課予債務人協力義務之
    方式，以示其確有債務清理之誠意。
二、本件聲請人向本院聲請更生，主張其有不能清償債務之情事
    ，並於消債條例施行後，曾以書面向最大債權金融機構即台
    新銀行請求共同協商債務清償方案，然因無法負擔任何還款
    條件而致協商不成立，故向本院聲請更生。復無擔保或無優
    先權之債權總額未逾新臺幣（下同）1,200 萬元，且未經法
    院裁定開始清算程序或宣告破產云云。經查，本院審查聲請
    人民國98年7 月24日之更生聲請狀及所附資料，因發現有待
    釐清之處，遂於98年7 月29日以裁定命聲請人於15日內補正
    如附件所示之7 項待查事項，該裁定業於98年8 月6 日合法
    送達聲請人，此有本院之送達證書在卷可稽。聲請人於98年
    9 月8 日雖具狀向本院為陳報，並補具相關文件在案。惟經
    本院審酌其補正之資料內，僅有聲請人之金融機構存摺、水
    電費收據及債權人清冊之部分，其餘關於本院命補正事項均
    未見聲請人依實補正，或詳為說明有何無法補正之困難，本
    院實難據此審認聲請人每月收支為何、必要生活費用合理與
    否、財務狀況全貌、各該債權發生之原因、及聲請人是否確
    無還款能力，而有不能清償債務或不能清之虞情事。承上，
    聲請人對己身清償能力與財務狀況，本應知之甚詳，在本院
    命其就個人財務狀況據實報告之前提下，竟為如此之陳述，
    難謂就本件事案解明，已善盡其協力義務，自有本條例第46
    條第3 款規定之違反，揆諸首揭說明，聲請人是否具備進行
    更生之誠意，非無可疑。
三、依首揭條文之說明及前開理由，應認聲請人更生之聲請為無
    理由，應予駁回。爰依法裁定如主文。
中    華    民    國    98    年    11    月    12    日
              民事第四庭    法      官  趙子榮
上為正本係照原本作成
如不服本裁定，應於裁定送達後10日內，以書狀向本院提出抗告
，並繳納抗告費新臺幣1,000元
中    華    民    國    98    年    11    月    12    日
                            書  記  官  謝榕芝
附件：
一、聲請人全戶之最新戶籍謄本（記事欄不得省略），如戶籍地
    與住所地不同，請說明理由。
二、法定格式之財產及收入狀況說明書（請就聲請人之現有收入
    情形據實表示，如無財產仍應補報）。
三、提出債權人清冊（包含財團法人金融聯合微信中心專用債權
    人清冊）。
四、提出國稅局二年內財產歸戶資料、96及97年度綜合所得稅各
    類所得資料清單。
五、說明積欠各債權銀行債務之原因，以及聲請更生前兩年內，
    每月應清償債權人之金額，請提出證明文件並註明自何時起
    有未能清償及無法清償之原因。
六、說明聲請前二年內各項生活必要支出部分（應分別包含膳食
    、衣著、租金、水、電、瓦斯、交通、醫療、保險、緊急預
    備金）之計算方式及數額，並檢附相關收據影本。若有配偶
    、同居之人就家計費用為分擔，並請說明協議分擔之情形。
七、聲請人聲請前二年內之薪資與家用帳戶存摺影本（須附完整
    內頁資料並補登至本裁定送達日之後）。並請說明薪資收入
    來源及家用支出情形。

司法院資訊處製作；財團法人民間司法改革基金會備份。
